【裁判字號】    97,易,2167
【裁判日期】    970721
【裁判案由】    傷害等
【裁判全文】
臺灣板橋地方法院刑事判決              97年度易字第2167號
公  訴  人  臺灣板橋地方法院檢察署檢察官
被      告  甲○○
            乙○○
上列被告等因傷害等案件，經檢察官聲請簡易判決處刑（97年度
偵字第2257號），本院受理後（97年度簡字第1364號），認不宜
以簡易程序而改以通常程序審理，判決如下：
    主  文
本件公訴不受理。
    理  由
一、公訴意旨略以：被告甲○○於民國96年11月15日21時45分許
    ，在臺北縣三重市○○路○ 段99號前，因行車糾紛而與告訴
    人丁○○發生爭執，竟基於毀損之犯意，手持黑色鐵管朝告
    訴人丁○○所駕駛（車主為告訴人丙○○）車號6611-EY 號
    自小客車之油箱蓋拍打，致該油箱蓋之烤漆剝落而不堪使用
    ，致生損害於告訴人丙○○，詎被告甲○○另竟基於傷害人
    身體之犯意，夥同車內乘客即被告乙○○，共同毆打告訴人
    丁○○，造成告訴人丁○○受有左眉及上嘴唇擦傷等傷害。
    因認被告甲○○涉犯刑法第277 條第1 項之普通傷害罪嫌及
    同法第354 條之毀損器物罪嫌，以及被告乙○○涉犯刑法第
    277 條第1 項之普通傷害罪嫌等語。
二、按告訴乃論之罪，告訴人於第一審辯論終結前得撤回其告訴
    ；又告訴經撤回者，應諭知不受理之判決，且該判決得不經
    言詞辯論為之，刑事訴訟法第238 條第1 項、第303 條第3
    款及第307 條分別定有明文。
三、本件告訴人丁○○、丙○○告訴被告甲○○、乙○○傷害等
    案件，起訴書認被告甲○○涉犯刑法第277 條第1 項之普通
    傷害罪嫌及同法第354 條之毀損器物罪嫌，被告乙○○涉犯
    刑法第277 條第1 項之普通傷害罪嫌，依同法第287 條前段
    及第357 條之規定，均須告訴乃論。
四、茲據告訴人丁○○、丙○○撤回渠等告訴乙節，此有撤回告
    訴狀2 紙（詳見本院97年度簡字第1364號卷第21至22頁）在
    卷可證。則揆諸首開說明，應不經言詞辯論，諭知不受理之
    判決。
五、又檢察官聲請簡易判決處刑，而法院於審理後，認應為不受
    理判決之諭知者，應適用通常程序審判之，刑事訴訟法第45
    2 條、第451 條之1 第4 項第3 款分別定有明文。本件檢察
    官雖聲請簡易判決處刑，惟本院認因告訴人丁○○、丙○○
    撤回渠等告訴，依法應諭知不受理之判決，故依照上開法條
    及說明，改依通常程序審判，併此敘明。
據上論斷，應依刑事訴訟法第452 條、第303 條第3 款、第307
條，判決如主文。
中    華    民    國    97    年    7     月    21    日
                  刑事第六庭    法  官  饒金鳳
以上正本證明與原本無異。
如不服本判決，應於判決送達後10日內，向本院提出上訴書狀，
且上訴書狀應敘述具體理由，而上訴書狀未敘述上訴理由者，應
於上訴期間（即自收受判決書之翌日起算10日）屆滿後20日內補
提理由書。
                                書記官  王春森
中    華    民    國    97    年    7     月    21    日


司法院資訊處製作；財團法人民間司法改革基金會備份。
